---
title: "Exercicio aula 21 - Flextable"
author: "Carolina Musso"
date: "2023-04-19"
output:
  word_document
---

```{r sets, include=F}
rm(list=ls()) # limpa  o ambiente

# PACOTES ----

if (!require(pacman)) install.packages("pacman")
  pacman::p_load(tidyverse, rio, flextable, officer,  scales)


# Bancos e manipulações----

dados_covid <- import("https://covid19.who.int/WHO-COVID-19-global-data.csv")

```

# Continuando as manipulações e edições feitas na aula 15 (introdução ao flextable), faça como se pede. 


```{r}
obitos_Alemanha_Franca <- dados_covid %>% 
  select(Country, New_deaths, Cumulative_deaths) %>% 
  filter(Country=="Germany"|Country=="France")

obitos_Alemanha_Franca_resumo <- obitos_Alemanha_Franca %>% 
  group_by(Country) %>% 
  summarise(media_obitos_diarios = mean(New_deaths),
            maximo_obitos_acumulados = max(Cumulative_deaths)) %>% 
  mutate_if(is.numeric, ~format(., big.mar=".", decimal.mark=",", digits=4)) # o parametro digits se refere aos valores com decimais
  

```


# 1) Revisão

a) Identifique com um comentário (# na frente de cada linha) o que cada uma das funções está fazendo na tabela. Tente ser o mais detalhado possível.

```{r}

tab1 <- flextable (obitos_Alemanha_Franca_resumo) %>% 
  autofit() %>%  # essa é uma função nova %>% 
  align(align="left", j=1, part="all") %>% 
  align(align="right", j=c(2,3), part="all") %>% 
  bold(j=1, part="all") %>% 
  bold(part="header") %>% 
  set_header_labels( 
    media_obitos_diarios="Média óbitos \n Diários",
    maximo_obitos_acumulados= "Óbitos acumulados") %>% 
  add_header_row(values = c("","Indicadores"), colwidth=c(1,2)) %>% 
  align(align="c", part="all") %>% 
  save_as_docx(path="tabela1.docx")

tab1

```



# 2)

Modifique o tipo de fonte apenas cabeçalho apenas para Times

```{r}


```


# 3)

Acrecente um título à tabela que contenha a data de hoje. 

```{r}
# DICA
hoje <- format(Sys.Date(), "%d de %B, %Y")
# Para juntar texto com outras coisas: paste("bla bla", objeto)
titulo <- str_c("Casos e óbitos de 24h e Incidência e Mortalidade acumulada dos últimos 7 dias dos estados do Centro Oeste,",hoje )
# set_caption(caption=)



```

