---
title: "Exercicio aula 19 - joins"
author: "Carolina Musso"
date: "2023-03-24"
output:
  word_document
---

```{r sets, include=F}
rm(list=ls()) # limpa  o ambiente

# PACOTES  ----

if (!require(pacman)) install.packages("pacman")
  pacman::p_load(tidyverse, rio, here, lubridate)

# Bancos ----

painel_bruto <- import("covid_br_2022.csv" )
populacao <- import("populacao_municipio.xlsx")

```

# 1) Vamos usar uma base mais atualizada para a população.


a) Adicione em um mesmo pipe, salvando em um novo objeto.

- Filtre o banco do painel para conter apenas os as linhas referente a municípios (já fizemos pra você) 
- Continue o código Selecionando apenas as colunas de data, estado, codmun, municipio e casosNovos.
- Filtre apenas a data mais recente do banco
- Agrupe por estado, município e codmun (todos ao mesmo tempo)
- Resuma a base, calculando o valor máximo de casos novos reportados 

```{r}

painel_trat<-painel_bruto %>% 
  filter(municipio!="") %>% 

  
```

b) Tente fazer um left_join desse objeto criado acima com o objeto de população. O que acontece?

```{r}

```

c) Escolha a forma que mais te apetece para renomear os nomes da coluna chave em uma das bases. Isso será suficiente para prosseguir com o join? 

```{r}
painel_trat<-painel_trat %>% 
  rename(codigo=codmun)
```

d) Modifiquee a variável de um dos bancos para que ambas sejam do tipo numérica. (Não se preocupe se aparecer a mensagem "NAs introduzidos por coerção")

```{r}
populacao<-populacao %>% 
  mutate(codigo=as.numeric(codigo)) 
```

e) Faça o  left_join() e observe como o data frame ficou. Quantas colunas temos?

```{r}
painel_com_pop<-left_join(painel_trat, populacao)
```

f)  Faça o tratamento que fez para o "codmun" também para a coluna do nome do município e a sigla do estado, para que o join seja realizado também nessas colunas. 

```{r}

```

