---
title: "Exercicio aula 13"
author: "Carolina Musso"
date: "2022-03-10"
output:
  word_document
---

```{r sets, include=F}
rm(list=ls()) # limpa  o ambiente
```

```{r pacotes, echo=F, message=F, warning=F }
# PACOTES ----

if (!require(pacman)) install.packages("pacman")
  pacman::p_load(tidyverse, rio, here)
```

# 1) Importando os bancos

a) Vamos importar o banco para os dados agrupados de casos de Covid no Brasil do Painel COVID apenas do ano de 2022. 

Inclua também aqui seu banco (linha 32), e remova o # para que o código rode. Para garantir, salve o seu banco na sua pasta.

```{r bancos, echo=F, message=F, warning=F }
# BANCOS ----

painel_bruto <- import("painel_covid_2022.csv")

#seu banco

#meu banco<-import("dado.xlsx")

```

# Manipulações no banco

## 1) Selecionando colunas

a) Selecione as colunas estado, data e casos acumulados

```{r}

painel_colunas1<-painel_bruto %>% 
  select(estado, data, casosAcumulado)
```

b) Selecione de forma compacta, as colunas consecutivas de estado até casos novos.

```{r}
painel_colunas2<-painel_bruto %>% 
  select(estado:casosNovos)
```

c) Remova apenas a coluna de semana epidemiologica

```{r}
painel_colunas3<-painel_bruto %>% 
  dplyr::select(-semanaEpi)
```

d) Selecione , utilizando as funções auxiliares, as colunas que iniciam com a palavra "casos".

```{r}
painel_colunas4<-painel_bruto %>% 
  dplyr::select(starts_with("casos"))
```

e) Selecione , utilizando as funções auxiliares, as colunas que terminam com a palavra "Acumulado".

```{r}
painel_colunas5<-painel_bruto %>% 
  dplyr::select(ends_with("Acumulado"))
```

f) Selecione , utilizando as funções auxiliares, as colunas de variáveis do tipo caractere,

```{r}
painel_colunas6<-painel_bruto %>% 
  dplyr::select(where(is.character))
```

