---
title: "Exercicio aula 14 - filter"
author: "Carolina Musso"
date: "2023-03-13"
output:
  word_document:
---

```{r sets, include=F}
rm(list=ls()) # limpa  o ambiente

# PACOTES ----

if (!require(pacman)) install.packages("pacman")
  pacman::p_load(tidyverse, rio, here)
```

# 1) Importando os bancos

a) Vamos importar o banco para os dados agrupados de casos de Covid no Brasil do Painel COVID apenas do ano de 2022. 

Inclua também aqui seu banco (linha 30), e remova o # para que o código rode. 

```{r bancos, echo=F, message=F, warning=F }
# BANCOS ----

painel_bruto <- import("painel_covid_2022.csv")

#seu banco
#meu banco<-import("seu_banco_de_dados.xlsx")

```

b) Alguém teve algum problema de codificação? (símbolos estranhos apareceram ao importar os dados?) Caso sim, experimente modificar a codidifação para UTF-8 como abaixo.

```{r}
painel_bruto_encoding <-import("painel_covid_2022.csv", encoding="UTF-8")
```

# 2) Manipulações no banco

## Filtros

a) Essa base de dados tem linhas repetidas. Ele repete os totais dos munucípios e estados em novas linhas . As linhas que não tem a informação "codmun" são essas linhas repetidas. Ou seja, somente as linhas que possuem os dados de "codmun", que correspondem a um município do Brasil são as linhas de dados que realmente queremos analisar. Para que eu "jogue fora" as linhas sem essa informação, fiz o filtro abaixo. Sabendo que `!` é um operador de negação e que `is.na()` é uma função que diz se um valor é ou não é faltante, explique qual a lógica desse filtro realizado. 

```{r}
painel_trat <-  painel_bruto %>% 
  filter(!is.na(codmun))
```

b) O que cada um dos filtros abaixo está selecionando?

```{r}

# Casos do DF
painel_df <- painel_trat %>% 
  filter(estado=="DF")


# Casos que não são do DF
painel_nao_DF <- painel_trat %>% 
  filter(estado!="DF")

# Casos da Semana Epidemiológica 1
painel_semana1 <- painel_trat %>% 
  filter(semanaEpi==1)

# Casos que não sejam da Semana Epidemiológica 1
painel_semana_menos1 <- painel_trat %>% 
  filter(semanaEpi!=1)

# Casos da Semana Epidemiológica 5 e adiante
painel_semana5_10 <- painel_trat %>% 
  filter(semanaEpi>=5)


# DICA---

# Se você não sabe como as ocorrências etão escritas e o banco é muito grande para ficar procurando, tente o código abaixo (tente entender a logica e adaptar para o seu caso no futuro, esse é um código do R base, não é o tidyverse)

sort(unique(painel_trat$estado))
```

2) Faça um filtro para apenas os casos que ocorrerem no seu estado. 

```{r}

casos_df <- painel_bruto %>% # Dado bruto
  filter(estado == 'DF') 

  
```

3) Sabendo que esse banco mostra, em cada linha, um dia diferente, faça um filtro para dias em que o seu estado apresentou mais de 1000 casos. Isso é um filtro duplo.

Tente fazer de maneiras diferentes: 1) salvando objetos intermediarios (filtre primeiro o estado, salve e um objeto e filtre esse novo objeto); 2) Fazendo uma linha de filter() para cada condição , endadeando-as com o pipe ; 3) colocando todas as condições dentro de uma mesma função filter(). 

```{r}

filtroDuplo <- painel_bruto %>% 
  filter(estado == 'DF' & casosNovos > 1000)

```


4) Sabendo que esse banco mostra, em cada linha, um dia diferente, faça um filtro para dias em que o seu estado apresentou mais de 300 casos no dia e também apresentou óbitos. Isso é um filtro triplo.

```{r}

# filtros triplos
filtroTriplo <- painel_bruto %>% 
  filter(estado == 'DF' & casosNovos > 300 & obitosNovos > 0)

```


5) Faça um filtro para conter apenas os estados da região sul (ou seja, pode ser do RS ou de SC ou de PR)

```{r}
painel_sul <- painel_trat %>%
  filter(estado == 'RS' | estado == 'SC' | estado == 'PR')


  
```


```{r}
# outra forma de fazer. 

# Uma outra forma de fazer o exercício acima, que pode ser mais útil em conjuntos maiores (nesse nosso caso eram só 3), é usar o operador %in% como abaixo

regiao_sul <- c("PR", "RS", "SC") #primeiro criamos um vetor com as opções

painel_sul_2<-painel_trat %>%
  filter(estado %in% regiao_sul ) # seleciono as linhas cuja variavel "estado" esta contida nesse conjunto
```

