---
title: "Exercicio aula 15 - Tabelas"
author: "Carolina Musso"
date: "2023-03-15"
output:
  word_document
---

```{r sets, include=F}
rm(list=ls()) # limpa  o ambiente

# PACOTES ----

if (!require(pacman)) install.packages("pacman")
  pacman::p_load(tidyverse, rio, flextable, office, janitor, scales)


# Bancos e manipulações----

dados_covid <- import("https://covid19.who.int/WHO-COVID-19-global-data.csv")

```

# 1) Selecione as colunas de data de ocorrência, país e óbitos novos e óbitos acumulados dessa base de dados usando a função select

```{r}

```


# 2) Complemente o código feito acima com uma função de filtro, para filtrar os casos que ocorreram na Alemanha ou na França e apresentaram mais de mil óbitos novos e salve essa nova data.frame em um objeto chamado `obitos_Alemanha_Franca`

```{r}


```

# 3) Faça uma flextable simples, sem edições, no objeto `obitos_Alemanha_Franca`

```{r}

```

# 4) Complete o código editando todas as colunas para terem largura 3 e alinhando todas as células à esquerda

```{r}

```

## 5) Coloque em negrito a última linha apresentada pra cada um dos países. 
```{r}

```



