---
title: "Objetos"
date: "`r Sys.Date()`"
output:
  word_document
---

```{r pacotes, include=F }

# PREPARAÇÕES  INICIAIS ----

rm(list=ls())  #limpa  o ambient
if (!require(pacman)) install.packages("pacman") #garante que tem o pacman
pacman::p_load( tidyverse,data.table,rio) 

```

```{r bancos, echo=F, message=F, warning=F }
# BANCOS ----

who_bruto <- import("https://covid19.who.int/WHO-COVID-19-global-data.csv", na.strings = "")


```


# 1) Vetores numéricos

a) Crie um vetor chamado "meu_primeiro_vetor" com cinco valores numéricos usando a função c().

```{r , echo=F}
meu_primeiro_vetor<-c(5,4,3,2,1)

```

b) Crie crie outro vetor com outro nome de sua preferência.

```{r}

meu_segundo_vetor <- c(1,2,3,4,5,6,7,8,9,10)

```

c) Aplique a função sqrt() que calcula a raiz quadrada e salve o resultado em um nome objeto com o nome de sua preferência.

```{r}

raiz_segundo_vetor <- sqrt(meu_segundo_vetor)

```

d) Como posso observar esses objetos. Cite pelo menos duas formas diferentes.

```{r}

# Observar as listas:

#1
raiz_segundo_vetor |> View()

#2
raiz_segundo_vetor |> print()

#3
str(raiz_segundo_vetor)

#4
raiz_segundo_vetor |> glimpse()

```

# 2) Strings

a) Corrija o comando abaixo para criar um vetor de caracteres com o nome dessas pessoas. 

```{r}
nomes_colegas <- c("Otto","Carol", "Julio")
```

b) Corrija o comando abaixo para criar um vetor de caracteres com o nome dos colegas.

```{r}
nomes_colegas <- c("Otto","Carol", "Julio")
```

c) Use a funçao class() para verificar os tipos de vetores criados ate agora

```{r}
class(nomes_colegas)

```

d) Observe os tipos de objetos criados até agora na aba Environment. Descreva o que pode ser obtido de informação nessas abas.


e) Use a função sum()  para calcular a soma dos valores do vetor numérico criado anteriormente. Basta dar o nome do vetor numérico como argumento para essa função. Note que ela só aceita vetores numéricos, afinal, não é possível somar nomes. 

```{r}
sum(meu_primeiro_vetor)

```

f) Descubra (pode ser  no google ou com o coleguinha) qual a função para calcular a média dos valores do mesmo vetor. É importante exercitar essa capacidade de busca, mesmo que não tenhamos visto ainda essa função em aula. 

```{r}

mean(meu_primeiro_vetor)

```


# 4) Data frame

a) Use a função class() para verificar o tipo de objeto que é o "who_bruto" criado no início desse script.

```{r}

class(who_bruto)

```

d) Use a função dim() no mesmo objeto. Você consegue descobrir o que essa função faz?
R: Essa função retorna a dimensão do objeto, ou seja, quantas linhas e colunas ele tem.

```{r}

dim(who_bruto)

```

e)  Use o atributo do R base $ para salvar a coluna New_Cases do objeto who_bruto em um novo objeto com um nome de sua preferência.

```{r}

new_cases <- who_bruto$New_cases



```

f) Veja um summary() desse vetor que acabou de criar

```{r}

summary(new_cases)



```

